臺灣臺北地方法院刑事裁定
110年度聲字第1763號
聲  請  人  臺灣臺北地方檢察署檢察官
受  刑  人  陳順吉



上列聲請人因受刑人數罪併罰有二裁判以上，聲請定其應執行之
刑（110年度執聲字第1474號），本院裁定如下：
    主  文
甲○○所犯如附表所示之罪，所處如附表所示之刑，應執行有期徒
刑拾貳年捌月。
    理  由
一、聲請意旨略以：受刑人甲○○因乘機性交等案件，經法院分別
    判決確定如附表所示，應依刑法第53條、第51條第5款規定
    定其應執行之刑，爰依刑事訴訟法第477條第1項聲請裁定等
    語。
二、按裁判確定前犯數罪者，併合處罰之。但有下列情形之一者
    ，不在此限：一、得易科罰金之罪與不得易科罰金之罪。二
    、得易科罰金之罪與不得易服社會勞動之罪。三、得易服社
    會勞動之罪與不得易科罰金之罪。四、得易服社會勞動之罪
    與不得易服社會勞動之罪；前項但書情形，受刑人請求檢察
    官聲請定應執行刑者，依第51條規定定之，刑法第50條定有
    明文。次按數罪併罰，有二裁判以上者，依刑法第51條之規
    定，定其應執行之刑；數罪併罰，分別宣告其罪之刑，宣告
    多數有期徒刑者，於各刑中之最長期以上，各刑合併之刑期
    以下，定其刑期，但不得逾30年。又，依刑法第53條應依同
    法第51條第5款至第7款之規定，定其應執行之刑者，由該案
    犯罪事實最後判決之法院之檢察官，聲請該法院裁定之，刑
    法第53條、第51條第5款及刑事訴訟法第477條第1項均有明
    文。另數罪併罰，應依分別宣告其罪之刑為基礎，定其應執
    行刑，此觀刑法第51條規定自明，故一裁判宣告數罪之刑，
    雖曾經定其執行刑，但如再與其他裁判宣告之刑定其執行刑
    時，前定之執行刑當然失效，仍應以其各罪宣告之刑為基礎
    ，定其執行刑。然上開更定之應執行刑，不應比前定之應執
    行刑加計其他裁判所處刑期後為重，否則即與法律秩序理念
    及法律目的之內部界限有違，難認適法（最高法院93年度台
    非字第192號判決意旨參照）。
三、經查：受刑人所犯如附表所示之罪，業經法院分別判處如附
    表所示之刑，均經確定在案，有各該判決書及臺灣高等法院
    被告前案紀錄表各1份在卷可稽。受刑人所犯如附表編號1、
    13至19、32至37、41、42、48、49、51所示之罪，其宣告刑
    均不得易科罰金，其餘之宣告刑雖得易科罰金，依刑法第50
    條第1項但書第1款之規定，固不得併合處罰；惟本案係檢察
    官依受刑人請求聲請定其應執行之刑，此有卷附聲請定應執
    行刑調查表1紙附卷可憑，與刑法第50條第2項規定無違，是
    本件聲請應予准許。本院審核認受刑人所犯如附表編號1所
    示之罪，其判決確定日期為民國109年5月20日，而如附表編
    號2至51所示之罪，其犯罪日期均在該日以前，且以本院為
    如附表所示各案犯罪事實最後判決之法院，核與上開規定相
    符。又，附表編號2至4、7至8、9至12、13至19、20至27、2
    8至31、33至36、38至40、41至42、43至47、48至49所示之
    罪，雖分別經法院以如附表備註欄所示之判決定其應執行刑
    確定，惟本件係檢察官就附表編號1至51所示之罪聲請定應
    執行刑，依上說明，前定之應執行刑當然失效，仍應以其各
    罪之刑為基礎，並受前定應執行刑外部性及內部性界限之拘
    束，準此，本院衡酌受刑人犯罪之次數、情節、所犯數罪整
    體之非難評價，爰定其應執行刑如主文所示。至受刑人原得
    易科罰金之刑部分，因與不得易科罰金之罪合併處罰之結果
    ，揆諸前揭說明，本院於定應執行刑時，自不得諭知易科罰
    金之折算標準，併此敘明。
中　　華　　民　　國　　110 　年　　10　　月　　14　　日
　　　　　　　　　刑事第六庭　　法　官  劉俊源
上正本證明與原本無異。
如不服本裁定，應於送達後5日內向本院提出抗告狀。
                          　　　書記官　洪紹甄
中　　華　　民　　國　　110 　年　　10　　月　　14　　日
附表：
編  號 1 2 3 罪  名 乘機性交未遂 竊盜 竊盜 宣告刑 有期徒刑2年 有期徒刑3月 有期徒刑3月 犯罪日期 108年4月7日 108年12月9日 108年12月26日 偵查機關及案號 臺北地檢108年度偵字第10748號 臺北地檢109年度偵字第1925號、第4257號、第5234號 臺北地檢109年度偵字第1925號、第4257號、第5234號 最後事實審法院及判決案號 臺北地院108年度侵訴字第49號 臺北地院109年度簡字第585號 臺北地院109年度簡字第585號 判決日期 109年4月13日 109年4月30日 109年4月30日 確定日期 109年5月20日 109年6月1日 109年6月1日 是否為得易科罰金之案件 否 是 是 執行案號 臺北地檢109年度執字第4374號 臺北地檢109年度執字第3661號 臺北地檢109年度執字第3661號 備    註  編號2至4所示案件，前經本院以109年度簡字第585號判決定應執行有期徒刑7月確定。  

編  號 4 5 6 罪  名 竊盜 竊盜 竊盜 宣告刑 有期徒刑3月 有期徒刑3月 有期徒刑3月 犯罪日期 109年1月3日 109年1月1日 109年4月9日 偵查機關及案號 臺北地檢109年度偵字第1925號、第4257號、第5234號 臺北地檢109年度偵字第11158號、第11507、第11596號 基隆地檢109年度偵字第2483號 最後事實審法院及判決案號 臺北地院109年度簡字第585號 臺北地院109年度審簡字第1483號 基隆地院109年度基簡字第909號 判決日期 109年4月30日 109年7月24日 109年7月21日 確定日期 109年6月1日 109年8月24日 109年8月21日 是否為得易科罰金之案件 是 是 是 執行案號 臺北地檢109年度執字第3661號 臺北地檢109年度執字第5363號 基隆地檢109年度執字第2497號 備    註 編號2至4所示案件，前經本院以109年度簡字第585號判決定應執行有期徒刑7月確定。   

編  號 7 8 9 罪  名 竊盜 竊盜 竊盜 宣告刑 有期徒刑4月 有期徒刑3月 有期徒刑3月 犯罪日期 109年3月21日 109年3月31日 109年3月20日 偵查機關及案號 新北地檢109年度偵字第16986號、第18230號 新北地檢109年度偵字第16986號、第18230號 臺北地檢109年度偵字第11994號、第12011號、第12169號、第12217號、第12920號、第13221號、第13364號 最後事實審法院及判決案號 新北地院109年度簡字第4694號 新北地院109年度簡字第4694號 臺北地院109年度審簡字第1442號 判決日期 109年8月10日 109年8月10日 109年9月30日 確定日期 109年9月25日 109年9月25日 109年11月16日 是否為得易科罰金之案件 是 是 是 執行案號 新北地檢109年度執字第14234號 新北地檢109年度執字第14234號 臺北地檢109年度執字第7165號 備    註 編號7至8所示案件，前經新北地院以109年度簡字第4694號判決定應執行有期徒刑6月確定。  編號9至12所示案件，前經本院以109年度審簡字第1442號判決定應執行有期徒刑11月確定。 

編  號 10 11 12 罪  名 竊盜 竊盜 竊盜 宣告刑 有期徒刑3月 有期徒刑3月 有期徒刑3月 犯罪日期 109年3月22日 109年3月30日 109年3月31日 偵查機關及案號 臺北地檢109年度偵字第11994號、第12011號、第12169號、第12217號、第12920號、第13221號、第13364號 臺北地檢109年度偵字第11994號、第12011號、第12169號、第12217號、第12920號、第13221號、第13364號 臺北地檢109年度偵字第11994號、第12011號、第12169號、第12217號、第12920號、第13221號、第13364號 最後事實審法院及判決案號 臺北地院109年度審簡字第1442號 臺北地院109年度審簡字第1442號 臺北地院109年度審簡字第1442號 判決日期 109年9月30日 109年9月30日 109年9月30日 確定日期 109年11月16日 109年11月16日 109年11月16日 是否為得易科罰金之案件 是 是 是 執行案號 臺北地檢109年度執字第7165號 臺北地檢109年度執字第7165號 臺北地檢109年度執字第7165號 備    註 編號9至12所示案件，前經本院以109年度審簡字第1442號判決定應執行有期徒刑11月確定。   

編  號 13 14 15 罪  名 竊盜 竊盜 竊盜 宣告刑 有期徒刑7月 有期徒刑7月 有期徒刑7月 犯罪日期 109年4月28日 109年4月29日 109年4月29日 偵查機關及案號 臺北地檢109年度偵字第14341號、第16173號、第16569號、第17188號 臺北地檢109年度偵字第14341號、第16173號、第16569號、第17188號 臺北地檢109年度偵字第14341號、第16173號、第16569號、第17188號 最後事實審法院及判決案號 臺北地院109年度審易字第1681號 臺北地院109年度審易字第1681號 臺北地院109年度審易字第1681號 判決日期 109年10月29日 109年10月29日 109年10月29日 確定日期 109年11月30日 109年11月30日 109年11月30日 是否為得易科罰金之案件 否 否 否 執行案號 臺北地檢110年度執字第70號 臺北地檢110年度執字第70號 臺北地檢110年度執字第70號 備    註 編號13至19所示案件，前經本院以109年度審易字第1681號判決定應執行有期徒刑1年8月確定。   

編  號 16 17 18 罪  名 竊盜 竊盜 竊盜 宣告刑 有期徒刑7月 有期徒刑7月 有期徒刑7月 犯罪日期 109年4月30日 109年5月7日 109年5月15日 偵查機關及案號 臺北地檢109年度偵字第14341號、第16173號、第16569號、第17188號 臺北地檢109年度偵字第14341號、第16173號、第16569號、第17188號 臺北地檢109年度偵字第14341號、第16173號、第16569號、第17188號 最後事實審法院及判決案號 臺北地院109年度審易字第1681號 臺北地院109年度審易字第1681號 臺北地院109年度審易字第1681號 判決日期 109年10月29日 109年10月29日 109年10月29日 確定日期 109年11月30日 109年11月30日 109年11月30日 是否為得易科罰金之案件 否 否 否 執行案號 臺北地檢110年度執字第70號 臺北地檢110年度執字第70號 臺北地檢110年度執字第70號 備    註 編號13至19所示案件，前經本院以109年度審易字第1681號判決定應執行有期徒刑1年8月確定。   

編  號 19 20 21 罪  名 竊盜 竊盜 竊盜 宣告刑 有期徒刑7月 有期徒刑3月 有期徒刑3月 犯罪日期 109年5月16日 109年4月18日 109年4月21日 偵查機關及案號 臺北地檢109年度偵字第14341號、第16173號、第16569號、第17188號 臺北地檢109年度偵字第14341號、第16173號、第16569號、第17188號 臺北地檢109年度偵字第14341號、第16173號、第16569號、第17188號 最後事實審法院及判決案號 臺北地院109年度審易字第1681號 臺北地院109年度審易字第1681號 臺北地院109年度審易字第1681號 判決日期 109年10月29日 109年10月29日 109年10月29日 確定日期 109年11月30日 109年11月30日 109年11月30日 是否為得易科罰金之案件 否 是 是 執行案號 臺北地檢110年度執字第70號 臺北地檢110年度執字第71號 臺北地檢110年度執字第71號 備    註 編號13至19所示案件，前經本院以109年度審易字第1681號判決定應執行有期徒刑1年8月確定。 編號20至27所示案件，前經本院以109年度審易字第1681號判決定應執行有期徒刑1年2月確定。  

編  號 22 23 24 罪  名 竊盜 竊盜 竊盜 宣告刑 有期徒刑3月 有期徒刑3月 有期徒刑3月 犯罪日期 109年4月24日 109年4月24日 109年4月25日 偵查機關及案號 臺北地檢109年度偵字第14341號、第16173號、第16569號、第17188號 臺北地檢109年度偵字第14341號、第16173號、第16569號、第17188號 臺北地檢109年度偵字第14341號、第16173號、第16569號、第17188號 最後事實審法院及判決案號 臺北地院109年度審易字第1681號 臺北地院109年度審易字第1681號 臺北地院109年度審易字第1681號 判決日期 109年10月29日 109年10月29日 109年10月29日 確定日期 109年11月30日 109年11月30日 109年11月30日 是否為得易科罰金之案件 是 是 是 執行案號 臺北地檢110年度執字第71號 臺北地檢110年度執字第71號 臺北地檢110年度執字第71號 備    註 編號20至27所示案件，前經本院以109年度審易字第1681號判決定應執行有期徒刑1年2月確定。   

編  號 25 26 27 罪  名 竊盜 竊盜 竊盜 宣告刑 有期徒刑3月 有期徒刑4月 有期徒刑4月 犯罪日期 109年5月5日 109年4月26日 109年5月16日 偵查機關及案號 臺北地檢109年度偵字第14341號、第16173號、第16569號、第17188號 臺北地檢109年度偵字第14341號、第16173號、第16569號、第17188號 臺北地檢109年度偵字第14341號、第16173號、第16569號、第17188號 最後事實審法院及判決案號 臺北地院109年度審易字第1681號 臺北地院109年度審易字第1681號 臺北地院109年度審易字第1681號 判決日期 109年10月29日 109年10月29日 109年10月29日 確定日期 109年11月30日 109年11月30日 109年11月30日 是否為得易科罰金之案件 是 是 是 執行案號 臺北地檢110年度執字第71號 臺北地檢110年度執字第71號 臺北地檢110年度執字第71號 備    註 編號20至27所示案件，前經本院以109年度審易字第1681號判決定應執行有期徒刑1年2月確定。   

編  號 28 29 30 罪  名 竊盜 以不正方法由收費設備取財 以不正方法由收費設備取財 宣告刑 有期徒刑4月 有期徒刑4月 有期徒刑3月 犯罪日期 109年4月12日 109年4月30日 109年5月2日 偵查機關及案號 新北地檢109年度偵字第20515號、第20644號、第23488號 新北地檢109年度偵字第20515號、第20644號、第23488號 新北地檢109年度偵字第20515號、第20644號、第23488號 最後事實審法院及判決案號 新北地院109年度簡字第4807號 新北地院109年度簡字第4807號 新北地院109年度簡字第4807號 判決日期 109年11月6日 109年11月6日 109年11月6日 確定日期 109年12月11日 109年12月11日 109年12月11日 是否為得易科罰金之案件 是 是 是 執行案號 新北地檢110年度執字第483號 新北地檢110年度執字第483號 新北地檢110年度執字第483號 備    註 編號28至31所示案件，前經新北地院以109年度簡字第4807號判決定應執行有期徒刑1年確定。   

編  號 31 32 33 罪  名 以不正方法由收費設備取財 竊盜 竊盜 宣告刑 有期徒刑3月 有期徒刑7月 有期徒刑9月 犯罪日期 109年5月3日 109年4月30日 109年5月7日 偵查機關及案號 新北地檢109年度偵字第20515號、第20644號、第23488號 臺北地檢109年度偵字第15827號 士林地檢109年度偵字第10098號 最後事實審法院及判決案號 新北地院109年度簡字第4807號 臺北地院109年度審易字第1620號 士林地院109年度審易字第1435號 判決日期 109年11月6日 109年9月17日 109年10月30日 確定日期 109年12月11日 109年12月16日 109年12月1日 是否為得易科罰金之案件 是 否 否 執行案號 新北地檢110年度執字第483號 臺北地檢110年度執字第312號 士林地檢110年度執字第591號 備    註 編號28至31所示案件，前經新北地院以109年度簡字第4807號判決定應執行有期徒刑1年確定。  編號33至36所示案件，前經士林地院以109年度審易字第1435號判決定應執行有期徒刑2年確定。 

編  號 34 35 36 罪  名 竊盜 竊盜 竊盜 宣告刑 有期徒刑7月 有期徒刑7月 有期徒刑8月 犯罪日期 109年5月10日 109年5月11日 109年5月11日 偵查機關及案號 士林地檢109年度偵字第10098號 士林地檢109年度偵字第10098號 士林地檢109年度偵字第10098號 最後事實審法院及判決案號 士林地院109年度審易字第1435號 士林地院109年度審易字第1435號 士林地院109年度審易字第1435號 判決日期 109年10月30日 109年10月30日 109年10月30日 確定日期 109年12月1日 109年12月1日 109年12月1日 是否為得易科罰金之案件 否 否 否 執行案號 士林地檢110年度執字第591號 士林地檢110年度執字第591號 士林地檢110年度執字第591號 備    註 編號33至36所示案件，前經士林地院以109年度審易字第1435號判決定應執行有期徒刑2年確定。   

編  號 37 38 39 罪  名 竊盜 竊盜 竊盜 宣告刑 有期徒刑7月 有期徒刑3月 有期徒刑6月 犯罪日期 109年5月10日 109年3月10日 109年5月4日 偵查機關及案號 士林地檢109年度偵字第11392號 新北地檢109年度偵字第22503號、第25070號、第25203號、第25330號、第26337號 新北地檢109年度偵字第22503號、第25070號、第25203號、第25330號、第26337號 最後事實審法院及判決案號 士林地院109年度審易字第1588號 新北地院109年度審易字第2099號 新北地院109年度審易字第2099號 判決日期 109年11月3日 109年10月30日 109年10月30日 確定日期 109年11月9日 109年12月9日 109年12月9日 是否為得易科罰金之案件 否 是 是 執行案號 士林地檢110年度執字第810號 新北地檢110年度執字第1847號 新北地檢110年度執字第1847號 備    註  編號38至40所示案件，前經新北地院以109年度審易字第2099號判決定應執行有期徒刑10月確定。  

編  號 40 41 42 罪  名 竊盜 竊盜 竊盜 宣告刑 有期徒刑5月 有期徒刑7月 有期徒刑8月 犯罪日期 109年5月5日 109年5月8日 109年5月15日 偵查機關及案號 新北地檢109年度偵字第22503號、第25070號、第25203號、第25330號、第26337號 新北地檢109年度偵字第22503號、第25070號、第25203號、第25330號、第26337號 新北地檢109年度偵字第22503號、第25070號、第25203號、第25330號、第26337號 最後事實審法院及判決案號 新北地院109年度審易字第2099號 新北地院109年度審易字第2099號 新北地院109年度審易字第2099號 判決日期 109年10月30日 109年10月30日 109年10月30日 確定日期 109年12月9日 109年12月9日 109年12月9日 是否為得易科罰金之案件 是 否 否 執行案號 新北地檢110年度執字第1847號 新北地檢110年度執字第1848號 新北地檢110年度執字第1848號 備    註 編號38至40所示案件，前經新北地院以109年度審易字第2099號判決定應執行有期徒刑10月確定。 編號41至42所示案件，前經新北地院以109年度審易字第2099號判決定應執行有期徒刑11月確定。  

編  號 43 44 45 罪  名 竊盜 竊盜 竊盜 宣告刑 有期徒刑3月 有期徒刑3月 有期徒刑3月 犯罪日期 109年3月16日 109年3月30日 109年4月6日 偵查機關及案號 士林地檢109年度偵字第6638號、第6989號、第7409號、第7410號、第7477號 士林地檢109年度偵字第6638號、第6989號、第7409號、第7410號、第7477號 士林地檢109年度偵字第6638號、第6989號、第7409號、第7410號、第7477號 最後事實審法院及判決案號 士林地院109年度審簡字第857號 士林地院109年度審簡字第857號 士林地院109年度審簡字第857號 判決日期 109年12月29日 109年12月29日 109年12月29日 確定日期 110年1月26日 110年1月26日 110年1月26日 是否為得易科罰金之案件 是 是 是 執行案號 士林地檢110年度執字第1187號 士林地檢110年度執字第1187號 士林地檢110年度執字第1187號 備    註 編號43至47所示案件，前經士林地院以109年度審簡字第857號判決定應執行有期徒刑1年2月確定。   

編  號 46 47 48 罪  名 竊盜 竊盜 竊盜 宣告刑 有期徒刑3月 有期徒刑4月 有期徒刑7月 犯罪日期 109年4月11日 109年3月25日 109年5月9日 偵查機關及案號 士林地檢109年度偵字第6638號、第6989號、第7409號、第7410號、第7477號 士林地檢109年度偵字第6638號、第6989號、第7409號、第7410號、第7477號 新北地檢109年度偵字第26288號、第28144號、第29408號 最後事實審法院及判決案號 士林地院109年度審簡字第857號 士林地院109年度審簡字第857號 新北地院109年度審易字第2179號 判決日期 109年12月29日 109年12月29日 109年12月16日 確定日期 110年1月26日 110年1月26日 110年1月20日 是否為得易科罰金之案件 是 是 否 執行案號 士林地檢110年度執字第1187號 士林地檢110年度執字第1187號 新北地檢110年度執字第2669號 備    註 編號43至47所示案件，前經士林地院以109年度審簡字第857號判決定應執行有期徒刑1年2月確定。  編號48至49所示案件，前經新北地院以109年度審易字第2179號判決定應執行有期徒刑10月確定。 

編  號 49 50 51 罪  名 竊盜 竊盜 竊盜 宣告刑 有期徒刑7月 有期徒刑4月 有期徒刑7月 犯罪日期 109年5月14日 109年5月4日 109年5月16日 偵查機關及案號 新北地檢109年度偵字第26288號、第28144號、第29408號 新北地檢109年度偵字第26288號、第28144號、第29408號 臺北地檢109年度偵字第18383號、第18700號、第19172、第19445號、第19494號 最後事實審法院及判決案號 新北地院109年度審易字第2179號 新北地院109年度審易字第2179號 臺北地院109年度審簡上字第290號 判決日期 109年12月16日 109年12月16日 110年2月23日 確定日期 110年1月20日 110年1月20日 110年3月29日 是否為得易科罰金之案件 否 是 否 執行案號 新北地檢110年度執字第2669號 新北地檢110年度執字第2668號 臺北地檢110年度執字第1788號 備    註 編號48至49所示案件，前經新北地院以109年度審易字第2179號判決定應執行有期徒刑10月確定。